臺灣臺中地方法院刑事判決　　　　　　　　95年度自字第12號
自　訴　人　松樺環保事業股份有限公司
自訴代表人　丙○○
自訴代理人　林春榮　律師
被　　　告　癸○○
　　　　　　辛○○
共　　　同
選任辯護人　張智翔　律師
　　　　　　廖健智　律師
上列被告等因偽造文書等案件，經自訴人提起自訴，本院判決如
下：
    主  文
癸○○、辛○○均無罪。
    理  由
一、自訴意旨略以：被告癸○○、辛○○係夫妻，自民國（下同
    ）九十二年一月起至九十四年七月十四日止分別擔任台中縣
    沙鹿鎮○○路三十一之二號自訴人松樺環保事業股份有限公
    司（以下簡稱自訴人松樺公司）之總經理、財務經理，為商
    業負責人或主辦會計之人員，均明知其等所持有之現金或支
    票均屬自訴人松樺公司所有，並係因業務關係而持有他人之
    物，竟共同基於意圖為自己不法所有之概括犯意聯絡，連續
    先於：（一）、九十四年四月二十二日共同將新台幣（下同
    ）三十八萬五千元之現金侵占入己，再推由被告辛○○在其
    所掌管之電腦傳票系統內虛偽輸入應付被告癸○○九十二年
    十一月、九十二年十二月、九十三年一月、九十三年二月之
    薪資共十九萬二千元、應付被告辛○○九十二年十一月、九
    十二年十二月、九十三年一月、九十三年二月之薪資共十二
    萬八千元及自九十二年十一月起至九十四年三月止按月付與
    案外人即松樺公司董事壬○○○車馬費五千元之支出，以掩
    飾其等共同侵占之犯行。（二）、被告癸○○、辛○○復連
    續於九十四年七月二日前又共同侵占自訴人松樺公司所有之
    現金十萬元，再推由被告辛○○於九十四年七月二日以應付
    被告癸○○九十三年十月薪資十萬元為名而虛偽輸入電腦系
    統，另以倒填日期之方式再虛偽輸入第000000000
    00000號之轉帳傳票，以資掩飾。（三）、被告辛○○
    再於九十四年六月二十三日以欲支付案外人丑○○二萬元為
    由而製作轉帳傳票，並由自訴人松樺公司帳戶內提領款項，
    惟僅將其中六千五百二十八元付與丑○○，將其餘一萬三千
    四百七十二元現金侵占入己，致於離職時，均未繳回自訴人
    松樺公司。（四）、被告癸○○、辛○○明知自訴人松樺公
    司於九十三年四月五日所簽發以中國商業銀行沙鹿分行，面
    額一百萬元第五三四六一二號支票原欲交付案外人即松樺公
    司股東寅○○而暫由被告辛○○保管，嗣因故未交付，被告
    癸○○、辛○○竟於九十四年七月十三日共同將該張已過期
    之支票侵占入己，且為使該支票得以兌現，遂擅自將發票日
    由九十三年四月五日變造為九十四年四月五日，再由被告辛○○違背自訴人松樺公司之意思而蓋用其所保管自訴人松樺
    公司大章於刪改處，再透過被告癸○○之父即松樺公司股東
    子○○在台新銀行西台中分行第000－00－00000
    00－0－00號帳戶而委託提示，另於同日十二時五分以
    語音轉帳方式由自訴人松樺公司第00000000000
    號乙存帳戶內將一百萬元轉至第00000000000號
    自訴人松樺公司甲存帳戶內，使該支票得以兌領。被告癸○○與辛○○於取得該一百萬元現金後，即於翌日（九十四年
    七月十四日）棄職離開自訴人松樺公司，致生損害於松樺公
    司，迭經催索均恝置不理，案經松樺公司提起自訴到院，因
    認被告癸○○、辛○○均共同連續牽連涉犯刑法第三百三十
    六條第二項業務侵占、第二百零一條第一項變造有價證券、
    違反商業會計法第七十二條第一款等之罪嫌云云。
二、自訴意旨認被告癸○○、辛○○均共同連續牽連涉犯刑法第
    三百三十六條第二項業務侵占、第二百零一條第一項變造有
    價證券、違反商業會計法第七十二條第一款等之罪嫌，無非
    以上揭事實，有（一）、會計傳票一張（見自證九），待證
    事實：被告辛○○確於九十四年四月二十二日以代號「Ａ○
    二○一」輸入支付被告癸○○、辛○○九十二年十一月、九
    十二年十二月、九十三年一月、九十三年二月薪資之事實。
    （二）、會計傳票十七張（見自證十），待證事實：被告辛○○確於九十四年四月二十二日以代號「Ａ○二○一」輸入
    支付壬○○○自九十二年十一月起至九十四年三月車馬費各
    五千元之事實。（三）、轉帳傳票一張（見自證十一），待
    證事實：被告癸○○九十三年十月薪水為五萬九千三百六十
    二元，且於九十四年三月一日以該轉帳傳票支付。（四）、
    會計傳票一張（見自證十二），待證事實：被告辛○○於九
    十四年七月二日又以代號「Ａ○二○一」輸入支付癸○○九
    十三年十月薪資十萬元之事實。（五）、轉帳傳票、會計傳
    票及支出證明單各一張（見自證十三），待證事實：丑○○
    於九十四年六月二十三日僅領取六千五百二十八元，被告辛○○於九十四年六月二十三日所製作轉帳傳票及九十四年六
    月二十六日所製作會計傳票則輸入支付丑○○部分薪資二萬
    元。（六）、第五三四六一二號支票正反面及存根聯影本各
    一張（見自證四），待證事實：該支票原載發票日為九十三
    年四月五日，且欲交付寅○○，但未簽收，嗣該支票之發票
    日改為九十四年四月五日，僅在刪改處蓋自訴人松樺公司之
    大章，並由子○○在台新銀行西台中分行第000－00－
    0000000－0－00號帳戶而委託提示兌領。（七）
    、客戶歷史檔交易明細查詢表一份（見自證十四），待證事
    實：自訴人松樺公司在中國商銀第00000000000
    號乙存帳戶於九十四年七月十三日以語音轉帳方式將將一百
    萬元轉至第00000000000號甲存帳戶內。（八）
    、陳俊華會計師所製作之查核報告書（見自證六），待證事
    實：自訴人松樺公司於九十四年四月二十二日實際上未有三
    十八萬五千元之合法支出，於九十四年七月二日亦未有十萬
    元之合法支出及於九十四年六月二十三日實際祇支出六千五
    百二十八元，被告辛○○竟以代號「Ａ○二○一」作不實之
    輸入電腦內等為論據。
三、按被告未經審判證明有罪確定前，推定其為無罪。犯罪事實
    應依證據認定之，無證據不得認定犯罪事實。而不能證明被
    告犯罪者，應諭知無罪之判決，刑事訴訟法第一百五十四條
    第一項、第二項、第三百零一條第一項分別定有明文。另依
    同法第三百四十三條之規定，前開第三百零一條第一項之規
    定，並於自訴程序準用之。次按法院自依自由心證為證據判
    斷時，不得違背經驗法則，所謂經驗法則，係指吾人基於日
    常生活經驗所得之定則，並非個人主觀上之推測（最高法院
    三十一年上字第一三一二號判例參照）。又認定犯罪事實，
    所憑之證據，雖不以直接證據為限，間接證據亦包括在內，
    然無論直接或間接證據，其為訴訟上之證明，須於通常一般
    之人均不致於有所懷疑，而得確信其為真實之程度者，始得
    據之為有罪之認定，倘其證明尚未達到此一程度，而有合理
    性懷疑之存在時，即無從為有罪之認定，（最高法院著有七
    十六年臺上字第四九八六號判例可資參照）。且為刑事訴訟
    法上證明之資料，無論其為直接證據或間接證據，均須達於
    通常一般之人均不致於有所懷疑，而得確信其為真實之程度
    ，始得據為有罪之認定，若其關於被告是否犯罪之證明未能
    達此程度，而有合理性懷疑之存在，致使無從形成有罪之確
    信，根據「罪證有疑，利於被告」之證據法則，即不得遽為
    不利於被告之認定，此觀諸最高法院七十六年臺上字第四九
    八六號判例意旨自明。又按犯罪事實之認定，應憑真實之證
    據，倘證據是否真實尚欠明顯，自難以擬制推測之方法，為
    其判斷之基礎，而認定犯罪事實之證據係指足以認定被告確
    有犯罪行為之積極證據而言，該項證據自須適合於被告犯罪
    事實之認定，始得採為斷罪資料，最高法院五十三年臺上字
    第六五六號、二十九年上字第三一０五號判例可資參照。
四、本件訊據被告癸○○、辛○○對於上揭其等自九十二年一月
    起至九十四年七月十四日止分別擔任自訴人松樺公司之總經
    理、管理部經理，被告癸○○承認其職務內容為只負責公司
    業務部分，被告辛○○則承認其職務內容為處理公司行政、
    財務、廠務等事務，但財務是由其跟自訴代表人丙○○共同
    負責，且其亦有掌管公司電腦傳票系統，其之代號為「Ａ○
    二○一」，有個人密碼，本案一百萬支票之發票日係由其更
    改，並蓋上其平常所保管之自訴人松樺公司大章等之事實固
    直承不諱，然堅詞否認有何前揭共同連續牽連涉犯刑法第三
    百三十六條第二項業務侵占、第二百零一條第一項變造有價
    證券、違反商業會計法第七十二條第一款等之罪嫌。被告辛○○辯稱：伊並沒有業務侵占犯行，且自訴人松樺公司尚積
    欠伊及被告癸○○薪資總共九十餘萬元；壬○○○五千元董
    事車馬費部分，伊有問過自訴代表人丙○○稱要一次補給董
    事壬○○○，係經自訴代表人丙○○同意，該款項亦確實有
    給付予董事壬○○○；丑○○部分松樺公司確實有給付六千
    五百二十八元，係丑○○之部分薪水，為何帳上會製作二萬
    元之傳票伊並不太清楚；九十三年十月份被告癸○○之薪水
    係六萬元、伊薪水為四萬元，當月伊等確有領取薪資共十萬
    元，準備書狀證十二上雖記載癸○○九十三年十月份薪水十
    萬元，實際上是被告癸○○、辛○○二人之九十三年十月份
    合計之薪水十萬元，準備書狀證十一則係作廢之傳票；另一
    百萬元支票部分，伊確實有更改原來之發票日九十三年四月
    五日、付款人為中國商業銀行沙鹿分行，面額一百萬元，票
    號是五三四六一二號支票上之發票日為九十四年四月五日，
    松樺公司之大章是原本就保管在伊處，且由伊蓋上的，是由
    自訴代表人丙○○授權給伊去跟債權人協調延期還款，該張
    支票原本是松樺公司要償還給該公司之債權人寅○○的，但
    自訴代表人丙○○要伊跟寅○○協調，寅○○同意緩期清償
    ，寅○○即僅留存原來松樺公司簽發給其之本票，之後松樺
    公司之另債權人乙○○要求不要留存原來松樺公司簽發給其
    之本票，要支票，所以伊乃將原要給寅○○之支票更改發票
    日後交給乙○○之母親甲○○○，因乙○○本身重度殘障，
    均是由其母親處理其之一般事務，其母親即將支票交給原出
    面替松樺公司向其借款之被告癸○○之父親子○○去提示兌
    領之後，將現金給付給甲○○○；松樺公司之財務是由伊跟
    丙○○負責，伊亦有掌管公司電腦傳票系統，伊之代號為「
    Ａ○二○一」，有個人密碼，但松樺公司之會計傳票及伊自
    己使用之電腦，松樺公司在伊尚未離職之前即已由丙○○及
    邱彥彰（松樺公司董事庚○○之兒子，在松樺公司任職業務
    ）偷走，伊於九十四年七月十九日在松樺公司發現前開電腦
    不見後，伊隨即向台中縣警察局沙鹿分局沙鹿分駐所報案，
    但該分駐所不讓伊報案，說九十四年七月十八日凌晨丙○○
    已經先去報失竊，而伊有遇到邱彥彰並詢問電腦何去，邱彥
    彰稱拿去解碼了，此部分伊有請律師發律師函給丙○○，請
    丙○○將會計傳票及電腦等歸還松樺公司，丙○○亦有回函
    給伊之律師，稱係其拿去存放，此有資料可證，另松樺公司
    財務作業流程蠻不一定的，正常流程若是屬於零用金，伊會
    放置幾千元於會計那邊，由會計直接付款之後上電腦ＫＥＹ
    帳，再向伊報告，另有些要給付給廠商之支票，由伊、丙○○、庚○○三人看過蓋章，日期及公司大章先不蓋，等到松
    樺公司帳戶有款項進入之後，再填具日期蓋章支付出去，之
    後通常均由會計在於電腦上ＫＥＹ上該筆款項，如果會計沒
    有時間，才由伊ＫＥＹ上去，松樺公司財務之電腦資料，必
    須有密碼之人才可以進入該系統，有密碼之人則有：丙○○
    、行政會計、伊、卯○○（以前松樺公司之董事），自訴人
    松樺公司發生財務困難時，丙○○有指示伊如何去還款，伊
    均有跟丙○○報備，不能待處理完後，才來追究責任，丙○○拿取走之會計資料，伊不知道丙○○為何之前要一直拿去
    修改，伊絕無業務侵占、變造有價證券及違反商業會計法等
    之犯行等語。被告癸○○辯稱：伊之答辯理由同被告辛○○
    所述，另乙○○之一百萬元借款，當初是由伊父親子○○出
    面替松樺公司借款的，松樺公司後來財務出問題，連薪水及
    利息錢均無法支付，因此甲○○○才會將前開支票拿給子○○負責提示兌領後，將借款還回給乙○○之母親甲○○○，
    伊在松樺公司任職期間與被告辛○○同，職務是總經理，職
    務內容只負責業務部分，財務部分伊從未經手及過問過，因
    傳票伊從未審核蓋過章、簽過名，而傳票是由被告辛○○、
    自訴代表人丙○○、自訴人松樺公司董事庚○○等三人蓋章
    、由丙○○、庚○○二人負責決策財務方面事情，由被告辛○○負責執行財務方面之事情，當時自訴人松樺公司危急，
    丙○○均推由伊等去處理，伊等係依照丙○○指示去處理公
    司所負擔之債務，現在公司危機解除了，竟然來告伊等，伊
    絕無業務侵占、變造有價證券及違反商業會計法等之犯行等
    語。
五、經查：（一）、被告癸○○、辛○○供述稱，「自訴人松樺
    公司迄目前為止，尚積欠其等薪資共九十餘萬元。」（見本
    院九十五年八月八日準備程序筆錄）；核與自訴代表人丙○○陳稱，「自訴人松樺公司迄目前為止，原先帳目上記載約
    尚積欠被告癸○○、辛○○薪資共九十餘萬元，後來因為之
    前帳目均係被告辛○○在處理，其不清楚，後來發現有一筆
    二十七萬二千元之款項，直接會計轉帳，但是款項是否實際
    進入被告癸○○、辛○○二人之帳戶，其不清楚，如果扣除
    該筆二十七萬二千元款項，還有積欠被告癸○○、辛○○二
    人六十餘萬元之薪資，詳細數字其不清楚。」（見本院九十
    六年二月五日審判筆錄），及證人即自訴人松樺公司之行政
    會計戊○○證述稱，「自訴人松樺公司迄目前為止，帳目上
    面尚積欠被告癸○○、辛○○薪資，至被告癸○○、辛○○
    二人離職時，松樺公司約積欠被告癸○○、辛○○二人薪資
    合計約五十萬元以上，將近九十萬元，詳細數字其不清楚，
    要看報表才知道。松樺公司積欠員工薪資問題很嚴重，連其
    自己亦被拖欠二個月後才給付，離職之最後一個月，還積欠
    其一個月之薪水迄今均尚未給付。」（見本院九十六年二月
    五日審判筆錄），除有爭議部分外，大致相符，並有自訴人
    松樺公司於九十五年四月三日以電子郵件寄發給被告辛○○
    之薪資給付表（自訴人松樺公司尚積欠被告癸○○、辛○○
    薪資分別為三十七萬六千一百七十二元、二十八萬八千元，
    見被告癸○○、辛○○九十五年八月八日刑事調查證據聲請
    狀所檢附之被證一。）。是自訴人松樺公司迄目前為止，尚
    積欠被告癸○○、辛○○薪資共九十餘萬元，縱扣除自訴代
    表人丙○○所陳稱前開有爭議之二十七萬二千元之款項，自
    訴人松樺公司迄目前為止，亦尚積欠被告癸○○、辛○○薪
    資共六十餘萬元，詳如前述。則被告癸○○、辛○○二人何
    需虛偽製作自證九之會計傳票一張、自證十一之轉帳傳票一
    張及自證十二之會計傳票一張，而分別於九十四年四月二十
    二日共同將三十八萬五千元之現金侵占入己，再推由被告辛○○在其所掌管之電腦傳票系統內虛偽輸入應付被告癸○○
    九十二年十一月、九十二年十二月、九十三年一月、九十三
    年二月之薪資共十九萬二千元、應付被告辛○○九十二年十
    一月、九十二年十二月、九十三年一月、九十三年二月之薪
    資共十二萬八千元，及於九十四年七月二日前又共同侵占自
    訴人松樺公司所有之現金十萬元，再推由被告辛○○於九十
    四年七月二日以應付被告癸○○九十三年十月薪資十萬元為
    名而虛偽輸入電腦系統，另以倒填日期之方式再虛偽輸入第
    00000000000000號之轉帳傳票，以資掩飾。
    且自訴代表人丙○○於本院九十五年十一月一日審理時，亦
    到庭陳稱如下：「（審判長問證人丙○○：妳是否能從公司
    支付員工薪資之中國國際商業銀行沙鹿分行帳戶內查出被告
    癸○○、辛○○二人有重複支領九十二年十一月至九十三年
    二月份之薪資及被告癸○○有支領九十三年十月份薪資共十
    五萬九千三百六十二元，且也有支付被告癸○○九十三年五
    、八、九月薪資各六萬元之證明？）證人答：我沒有辦法查
    出上開被告癸○○、辛○○二人實際上是否有重複支領。」
    等語。自訴代表人丙○○復於本院九十六年二月五日審理時
    ，到庭陳稱，松樺公司在被告癸○○、辛○○二人離職當時
    ，帳目並不清楚（見本院九十六年二月五日審判筆錄）。另
    依據自訴人松樺公司於九十五年四月三日以電子郵件寄發給
    被告辛○○之薪資給付表所載，自訴人松樺公司積欠其他員
    工薪資，部分員工已經全部償還，部分員工（一般勞工部分
    ）尚有積欠大約二個月之薪資，而自訴人松樺公司積欠被告
    癸○○、辛○○之合計總薪資則屬最多。經核自訴人松樺公
    司還給被告癸○○、辛○○二人之薪資，並未多於還給其他
    員工積欠之薪資。被告癸○○、辛○○二人所領取之前開薪
    資，並無厚己薄人之情形。是依據自訴人松樺公司所提出之
    前揭事證，實不足以證明被告癸○○、辛○○確有前開共同
    侵占等犯行。另經本院傳喚證人壬○○○於九十五年十二月
    二十七日審理時，到庭具結經實施交互詰問證稱如下：「審
    判長諭知開始進行交互詰問，請自訴代理人林春榮律師行主
    詰問。（自訴代理人林春榮律師問證人壬○○○：妳在松樺
    公司擔任何職務？）證人答：我是擔任董事職務，是從九十
    二年迄今。（自訴代理人林春榮律師問證人壬○○○：妳擔
    任董事有無支領薪水？）證人答：沒有，只有領車馬費，我
    是每月領取五千元的車馬費。（自訴代理人林春榮律師問證
    人壬○○○：該車馬費是何人決定的？）證人答：是他們於
    九十二年間要我當董事時說的，當時是何人說的，我忘記了
    。（自訴代理人林春榮律師問證人壬○○○：是在何場合說
    的？）證人答：忘記了，有無書面紀錄我不清楚。（自訴代
    理人林春榮律師問證人壬○○○：當時在場有幾人？）證人
    答：時間太久，我不記得了，而且我身體不好。（自訴代理
    人林春榮律師問證人壬○○○：實際上是否有支領到車馬費
    ？）證人答：有，一直支領到九十四年三、四月間，正式的
    日期我不記得了，但之後因為公司財務情況不好，從上開時
    間迄今就沒有支領了。（自訴代理人林春榮律師問證人壬○○○：九十四年三、四月之前，該車馬費是何人拿給妳的？
    ）證人答：是被告辛○○拿給我的，是在我住處拿給我的，
    她有時候每個月拿給我，有時候，一、二個月之後一起拿給
    我。審判長請選任辯護人反詰問。（選任辯護人張智翔律師
    起稱：無。）審判長諭知交互詰問證人完畢。」，是依據上
    開證人壬○○○之證詞，及參酌證人己○○證稱，松樺公司
    除了證人壬○○○之外，尚有證人庚○○亦有支領車馬費等
    語（見本院九十五年九月二十七日審判筆錄），證人庚○○
    證稱，其在松樺公司設立不久即開始擔任董事，擔任董事期
    間開始幾個月有五千元車馬費，後來因為其提供土地給松樺
    公司擔保，且松樺公司之支出、支票等要其蓋章，所以車馬
    費即提高至一萬五千元，松樺公司車馬費之給付是被告癸○○決定的等情（見本院九十五年九月二十七日審判筆錄），
    足認松樺公司確實有自九十二年十一月起至九十四年三月止
    按月支付該公司董事壬○○○車馬費每月五千元之款項無訛
    。從而，依據自證十之會計傳票十七張，亦無從證明被告癸○○、辛○○確有共同侵占等犯行。（二）、證人丑○○經
    本院多次合法傳喚均未到庭，無從查證該證人丑○○實際支
    領數額究係若干。而被告辛○○雖於九十四年六月二十三日
    以支付證人丑○○二萬元為由而製作轉帳傳票，惟為何帳上
    會製作有二萬元之轉帳傳票，被告辛○○陳稱並不太清楚，
    自訴人松樺公司復無其他積極事證足資證明該二萬元之轉帳
    傳票確係被告辛○○所製作，且被告辛○○所使用之電腦，
    在被告辛○○離職前業經自訴代表人丙○○及邱彥彰取走送
    請台中市○○路之某電腦公司解碼等情，亦據自訴代表人丙○○於本院九十六年二月五日審理時，到庭陳稱在卷；則前
    開二萬元之轉帳傳票是否確係被告辛○○所製作即有懷疑。
    另本案所有電腦會計、財務系統資料、轉帳傳票、會計傳票
    及證人丑○○於九十四年六月二十三日領取六千五百二十八
    元之支出證明單等等資料均保存在自訴人松樺公司處，實無
    從苛求被告癸○○、辛○○二人舉出前開保存在自訴人松樺
    公司處之證據證明其等辯解。然亦未見自訴人松樺公司完整
    提出所有相關積極證據證明被告癸○○、辛○○二人此部分
    之犯罪，是被告癸○○、辛○○二人此部分之犯罪嫌疑顯有
    不足。（三）、證人子○○、甲○○○於本院九十五年十二
    月二十七日審理時，到庭具結經實施交互詰問分別證稱如下
    ：「審判長諭知開始進行交互詰問，請自訴代理人林春榮律
    師行主詰問。（自訴代理人林春榮律師起稱：請求隔離訊問
    證人子○○、證人甲○○○。）審判長諭知：本件實施隔離
    訊問，請證人甲○○○暫退庭外。（自訴代理人林春榮律師
    問證人子○○：你是否是松樺公司的股東？）證人答：不是
    。（自訴代理人林春榮律師問證人子○○：你在九十四年七
    月十三日有無拿一張面額壹佰萬元支票去提示？（提示自證
    四））證人答：有，是我自己拿去提示的，該支票背面的○
    七六─一○─○○九四五二─五─○○號帳號，因為時間太
    久，是由何人書寫的我忘記了，該支票是證人甲○○○交付
    給我的，她是在九十四年七、八月間交付給我的，我是去證
    人甲○○○嘉義住處，由她交給我的，是白天交給我的，是
    上午還是下午我忘記了，大概是中午的時候，她交付該支票
    給我時，當場還有我、跟我太太在場，其餘並沒有其他的人
    ，當天我是開車或是坐車去證人甲○○○嘉義住處，我忘記
    了。（自訴代理人林春榮律師問證人子○○：你是使用何銀
    行帳戶去提示的？）證人答：我是使用台新銀行大雅分行的
    帳戶去提示的。（自訴代理人林春榮律師問證人子○○：該
    戶頭平常是何人在使用？）證人答：是我在使用。（自訴代
    理人林春榮律師問證人子○○：提示壹佰萬元支票兌現之後
    ，你如何處理？）證人答：我提領壹佰萬元現金，提領之後
    我交付給證人甲○○○，之所以交付給她是因為錢是我向她
    借的壹佰萬元給松樺公司使用。（自訴代理人林春榮律師問
    證人子○○：該壹佰萬元現金是在何時提領的？）證人答：
    我記得是在九十四年七、八月間，我是分二、三次交付給證
    人甲○○○的。（自訴代理人林春榮律師問證人子○○：你
    去銀行提領時填寫的取款條是何人填具的？）證人答：是我
    自己寫的，至於第一、二、三次提領多少錢我忘記了。（自
    訴代理人林春榮律師問證人子○○：為何需要分三次提款交
    付？）證人答：因為證人甲○○○常常來臺中，如果她來臺
    中，我就分批交付給她，因為她說壹佰萬元款項要放在我那
    裡，如果她有需要用，或是要借錢給他人時，再叫我提領款
    項給她，公司向她的借款壹佰萬元我都有提領全部還她了，
    但後來沒有計算利息，之前公司有給付利息給她，後來就沒
    有付了。（自訴代理人林春榮律師問證人子○○：該三次總
    共給付壹佰萬元，是在何處給付的？）證人答：是在我住處
    或證人甲○○○住處支付的。（自訴代理人林春榮律師問證
    人子○○：在你住處支付給證人甲○○○之該次，她要到你
    家之前是否有先跟你聯繫？）證人答：有，我才事先提領款
    項準備支付給她。（自訴代理人林春榮律師問證人子○○：
    你要拿錢去證人甲○○○住處給她時，有無事先跟她聯絡？
    ）證人答：有。（自訴代理人林春榮律師問證人子○○：是
    何人決定要在何處支付款項？）證人答：這三次給付款項要
    在何處都是我決定的。（自訴代理人林春榮律師問證人子○○：該壹佰萬元你是否有交付給被告癸○○、被告辛○○？
    ）證人答：都沒有。（自訴代理人林春榮律師問證人子○○
    ：當初該壹佰萬元要借給公司時，是以何人名義借取的？）
    證人答：是我向證人甲○○○說的，用證人甲○○○的兒子
    乙○○名義借取的，但是都是證人甲○○○在處理的。（自
    訴代理人林春榮律師問證人子○○：該壹佰萬元支票你要拿
    去提示之前幾天拿到的？）證人答：時間久了，忘記了。審
    判長請選任辯護人反詰問。選任辯護人張智翔律師起稱：無
    。審判長諭知交互詰問證人完畢。」、「審判長點呼證人甲○○○入庭。審判長諭知開始進行交互詰問，請選任辯護人
    張智翔律師行主詰問。（選任辯護人張智翔律師問證人甲○○○：妳有無借錢給松樺公司？）證人答：有的。（選任辯
    護人張智翔律師問證人甲○○○：總共借了多少錢？）證人
    答：壹佰萬元。（選任辯護人張智翔律師問證人甲○○○：
    當初妳是以何人名義借錢給松樺公司的？）證人答：是以我
    兒子乙○○的名義來借取的，因為他比較年輕，我年紀比較
    大，如有發生糾紛他比較知道，而且他是殘障，所以由我代
    表。（選任辯護人張智翔律師問證人甲○○○：松樺公司有
    無給付妳利息？）證人答：有，利息都是以松樺公司用匯款
    方式匯入我嘉義台南企銀（現在改制為京城銀行）的戶頭裡
    面。（選任辯護人張智翔律師問證人甲○○○：該壹佰萬元
    是否有還給妳？）證人答：有，已經還完了，松樺公司是以
    支票支付給我，我將支票拜託證人子○○幫我提示兌現，總
    共約分三次給付給我，是在我來臺中或是他來嘉義玩的時候
    還給我的。（選任辯護人張智翔律師問證人甲○○○：該支
    票妳在何處交付給證人子○○替妳提示兌領的？）證人答：
    是證人子○○來我嘉義住處我交付給他的。（選任辯護人張
    智翔律師問證人甲○○○：妳當初為何要借錢給松樺公司？
    ）證人答：是被告癸○○說松樺公司要購買機器用的。（選
    任辯護人張智翔律師問證人甲○○○：松樺之公司負責人丙○○是否有打電話問過妳該壹佰萬款項是否已經給付了？）
    證人答：有的，是清償以後，她才打電話問我的，我跟她說
    ，已經還了。審判長請自訴代理人林春榮律師反詰問。（自
    訴代理人林春榮律師問證人甲○○○：該壹佰萬元要借給松
    樺公司，是由何人經手的？）證人答：是我直接匯款到松樺
    公司的帳戶裡面去的。（自訴代理人林春榮律師問證人甲○○○：公司要借這筆錢，是何人出面跟你接觸的？）證人答
    ：是被告癸○○出面的，那是他們有開會討論過的，至於自
    訴人松樺公司法定代理人丙○○並沒有出面跟我借錢。（自
    訴代理人林春榮律師問證人甲○○○：何時借款的？）證人
    答：我忘記了。（自訴代理人林春榮律師問證人甲○○○；
    松樺公司開會時，妳是否有在場？）證人答：沒有。（自訴
    代理人林春榮律師問證人甲○○○：既然借錢時丙○○沒有
    跟你接觸過，為何她打電話給妳，妳知道她是松樺公司的負
    責人？）證人答：是她自己講的。（自訴代理人林春榮律師
    問證人甲○○○：妳跟妳兒子是否是松樺公司之股東？）證
    人答：都不是的，但是我們是松樺公司的暗股，我的暗股五
    十萬元是插股在被告癸○○那裡，跟我借款壹佰萬元給松樺
    公司並沒有關係。（自訴代理人林春榮律師問證人甲○○○
    ：該壹佰萬元支票是何人交付給妳的？）證人答：是被告癸○○交付給我的，是在嘉義交給我的。（自訴代理人林春榮
    律師問證人甲○○○：（提示自證四）該支票後面書寫的數
    字帳戶是何人所書寫的？）證人答：我忘記了，後改稱：是
    證人子○○所寫的，又改稱：我不知道是何人寫的，因為我
    剛才以為自訴代理人是在詢問我支票上的印章是何人的。（
    自訴代理人林春榮律師問證人甲○○○：他書寫上開數字帳
    戶時妳是否在場？）證人答：我不在場。（自訴代理人林春
    榮律師問證人甲○○○：被告癸○○將上開支票交付給妳時
    ，還有何人在場？）證人答：還有被告辛○○，是何時交付
    的，我忘記了。（自訴代理人林春榮律師問證人甲○○○：
    該支票後來為何交付給證人子○○？）證人答：因為證人子
    ○○在臺中比較方便。（自訴代理人林春榮律師問證人甲○○○：妳交付支票給證人子○○還有何人在場？）證人答：
    只有證人子○○及他太太。（自訴代理人林春榮律師問證人
    甲○○○：被告癸○○將票交付給妳及妳交付支票給子○○
    ，中間相隔多久？）證人答：忘記了。（自訴代理人林春榮
    律師問證人甲○○○：證人子○○為何去妳家拿這張票？）
    證人答：因為是好朋友。（自訴代理人林春榮律師問證人甲○○○：證人子○○將支票兌現之後，分幾次支付給妳？）
    證人答：分三次交付給我。（自訴代理人林春榮律師問證人
    甲○○○：從妳將票交給證人子○○至證人子○○將第一次
    款項交給妳中間，間隔多久？）證人答：忘記了。（自訴代
    理人林春榮律師問證人甲○○○：證人子○○將錢交給妳之
    後，妳將錢拿去何處？）選任辯護人張智翔律師起稱：異議
    ，因為跟本案無關。審判長諭知：異議有理由，請改問其他
    問題。（自訴代理人林春榮律師問證人甲○○○：該壹佰萬
    元拿取之後，是否還有將該壹佰萬元交付給證人子○○或被
    告二人？）證人答：都沒有。審判長請選任辯護人張智翔律
    師行覆主詰問。選任辯護人張智翔律師起稱：無。審判長諭
    知交互詰問證人完畢。」。證人寅○○亦於本院九十五年九
    月二十七日審理時，到庭具結經實施交互詰問證稱如下：「
    審判長諭知開始進行交互詰問，請自訴代理人行主詰問。（
    自訴代理人林春榮律師問證人寅○○：你跟松樺公司有無金
    錢往來？）證人答：有，該公司積欠我借款一百萬元，該借
    款是於九十二年左右借的，確實日期我不記得。（自訴代理
    人林春榮律師問證人寅○○：那是何人跟你接洽的？）證人
    答：是公司的人跟我接洽，但是經辦人是何人我忘記了，應
    該是被告癸○○出面以公司名義向我借款的。（自訴代理人
    林春榮律師問證人寅○○：當時跟你借錢時，有無拿什麼借
    據、收據、支票給你？）證人答：他是開本票給我，因為我
    住在國外，所以我委託友人蔡俊彥幫我收取本票。（自訴代
    理人林春榮律師問證人寅○○：公司後來是否有拿一張壹佰
    萬元支票給你（票號：Ａ0000000號）？證人答：我
    本人沒有拿到該支票，因為我是委託蔡先生幫我拿的，後來
    公司的被告辛○○有一天打電話來說公司沒有錢，還不出借
    款，所以請求暫緩，我有同意，至於該支票蔡先生有沒有拿
    到我不清楚。（自訴代理人林春榮律師問證人寅○○：當時
    被告辛○○要求暫緩是何時？）證人答：我不記得了。（自
    訴代理人林春榮律師問證人寅○○：（提示自證四支票）該
    支票影本（即前開壹佰萬支票）有無看過？）證人答：沒有
    看過。審判長請選任辯護人張智翔律師行反詰問。選任辯護
    人張智翔律師起稱：無。審判長諭知交互詰問證人完畢。」
    。證人戊○○亦證述稱，松樺公司有向證人乙○○借款（見
    本院九十六年二月五日審判筆錄）。再自訴代表人丙○○亦
    陳稱，自訴人松樺公司確有向證人甲○○○之子乙○○借用
    上開一百萬元（見本院九十五年十一月一日審判筆錄）。另
    經本院當庭採取被告癸○○、辛○○二人阿拉伯數字「0000
    000000」，各寫五次，經核與前開支票背面之○七六─一○
    ─○○九四五二─五─○○號帳號之阿拉伯數字筆跡亦不相
    符，有該被告癸○○、辛○○二人阿拉伯數字「0000000000
    」各寫五次之筆跡在卷可查。而該自訴人松樺公司於九十三
    年四月五日所簽發以中國商業銀行沙鹿分行，面額一百萬元
    第五三四六一二號支票之自訴人松樺公司九十三年四月二日
    轉帳傳票（見九十五年十一月一日刑事準備二狀所檢附之證
    十七），原支票抬頭記載為寅○○，經刪除，轉記載為轉還
    乙○○借款，該轉帳傳票上核准欄，並有自訴代表人丙○○
    之簽名；再該轉帳傳票摘要欄上記載「九十三年四月五日票
    Ａ0000000」等字樣，自訴代表人丙○○亦陳稱係其所記載
    等語（見本院九十五年十一月一日審判筆錄）。另自訴代表
    人丙○○復陳稱，證人甲○○○主動打電話至松樺公司，其
    未接獲電話，但同事接到電話有來電顯示，再由其回電給證
    人甲○○○，其即詢問證人甲○○○該壹佰萬款項是否證人
    甲○○○領走，證人甲○○○稱係委託朋友領走的，該一百
    萬元轉帳是由證人即松樺公司會計己○○轉的等情（見本院
    九十五年十一月一日審判筆錄）。益徵自訴代表人丙○○知
    悉前揭一百萬元之支票，確係原欲交付案外人即松樺公司股
    東寅○○，嗣因故轉還乙○○借款無誤。（四）、松樺公司
    之會計傳票及被告辛○○使用之電腦，自訴代表人丙○○直
    陳曾由其及邱彥彰（松樺公司董事庚○○之兒子，在松樺公
    司任職業務）取走，送至臺中市○○路某電腦公司解密，被
    告辛○○之電腦解密後，進入該電腦即能見到所有資料，文
    書資料部分，其等有做修改，會計部分其等則未作修改，因
    會計系統是在主機系統裡面，要送鼎新電腦公司才能處理（
    見本院九十六年二月五日審判筆錄）。證人戊○○亦於本院
    九十六年二月五日審理時，到庭具結證稱如下：「（審判長
    問證人戊○○：被告辛○○九十四年七月十四日離職之後，
    松樺公司電腦會計系統有無送去解碼？）證人答：好像有，
    但是是整個電腦送去解碼，因為該電腦是財務主管專用，有
    密碼，所以我們沒有辦法進入系統，就由丙○○跟邱彥彰送
    到某家電腦公司去進行進入電腦系統的解碼，電腦會計系統
    有請鼎新電腦公司之技術人員來幫我們分成二套帳（切割）
    ，鼎新的人說密碼是個人的，他們也沒有辦法進入。（審判
    長問證人戊○○：公司電腦解碼之後，有無進入到你們公司
    之電腦會計系統內？）證人答：有，每台電腦都可進入公司
    電腦會計系統（見本院九十六年二月五日審判筆錄）。而證
    人即鼎新電腦公司服務中心之服務工程師丁○○亦於本院九
    十五年九月二十七日審理時，到庭具結證述稱，自訴人松樺
    公司之被告辛○○使用之電腦，自訴人松樺公司有送請其公
    司還原過資料，且如知道使用人帳號、密碼，任何人即可進
    入該系統從事登載及修改之動作，因此即便電腦代號顯現之
    使用人，並不一定代表真正即是該使用人使用該電腦（見本
    院九十五年九月二十七日審判筆錄）。證人丁○○再於本院
    九十六年三月二十六日審理時，到庭具結證述稱：「（審判
    長問證人丁○○：是否你們公司提出的？（提示松樺公司電
    腦案件明細表，並告以要旨））證人答：是。自訴人松樺公
    司之被告辛○○使用之電腦，如果有修改權限之人，不用按
    ctrl+M直接即可修改傳票內容，至於自訴人松樺公司內誰有
    修改傳票內容權限，其不清楚，但一般情形，會計部門、總
    經理、董事長通常都有修改權限。（審判長問證人丁○○：
    在九十四年十一月二十二日，丙○○有沒有向你們公司問客
    戶密碼要如何修改？）證人答：我們公司有提供一個線上網
    路，可以在我們下班時間，讓使用者查詢，他說的密碼就是
    要查詢的密碼，「eservice」是網路查詢操作服務，他可能
    忘記密碼了，所以沒有辦法上網，每個公司會有一組代號跟
    密碼，作為上網查詢鼎新系統電腦軟體的操作使用。（審判
    長問證人丁○○：上次詢問你的時候，有問你松樺公司的會
    計系統有多少人有密碼可以進到裡面修改或建立，你說要回
    去查，有無查到？）證人答：沒有辦法查到，除非客戶給我
    們資料庫，否則我們無法查到，資料庫都是在客戶端，我們
    沒有留客戶的資料庫，我上次開庭後，沒有到松樺公司去查
    。（審判長問證人丁○○：上次詢問你松樺公司是否有還原
    過會計系統資料，你說有，但是還原的資料跟日期要回去查
    ，是否有帶資料來？）證人答：有，他們是在九十四年九月
    二十七日還原資料，只有還原一次，我們把整個資料庫還原
    ，但我們沒有客戶的資料庫，松樺公司也沒有提供給我們提
    出供鈞院參辦，因為那是客戶私人的資料，他們認為是機密
    ，不提供我們沒有辦法。（審判長問證人丁○○：有松樺公
    司財務系統密碼的人是否都可以更改公司財務系統資料？）
    證人答：如果有權限跟密碼，就可以修改。審判長請自訴代
    理人詢問證人。（自訴代理人問證人丁○○：如果有修改權
    的人進入這套系統修改，修改的時候，會不會呈現出什麼人
    什麼時候作修改？）證人答：可以，按ctrl+M可以看到。（
    自訴代理人問證人丁○○：單純列印出來，是否可以看出來
    ？）證人答：可以。（自訴代理人問證人丁○○：請提示自
    證九、自證十列印資料，從電腦列印出來的傳票資料，請你
    說明一下這裡面是什麼人建立、什麼時候建立、什麼時候由
    什麼人修改？）證人答：只知道代號Ａ○二○一，都是由這
    個代號的人建立、修改。代號Ａ○二○六也有，建立跟修改
    都是列印出來的代號使用者。（自訴代理人問證人丁○○：
    請確認松樺公司的董事長究竟有沒有進入系統修改裡面資料
    的權限？）證人答：我不知道董事長的代號是什麼，我們只
    看得到代號，我不知道代號是誰。我不知道董事長是否有進
    入系統修改資料的權限。審判長請辯護人詢問證人丁○○。
    （辯護人問證人丁○○：是不是只要知道該代號的帳號跟密
    碼進入系統修改，所顯現出來就是該代號的資料？證人答：
    是。（辯護人問證人丁○○：你剛提到松樺公司還原資料的
    時間是在九十四年九月二十七日，該資料是否會一直還原到
    九十四年九月二十七日？）證人答：不一定，要看當時還原
    的資料，備份檔案的時間是到什麼時間。（辯護人問證人丁○○：你有沒有松樺公司還原到什麼時候的資料？）證人答
    ：沒有。（辯護人問證人丁○○：如果由松樺公司提供相關
    的資料，你有沒有辦法判斷是否是該次還原的資料？）證人
    答：沒辦法。（辯護人問證人丁○○：松樺公司是否有能力
    可以控制，他提出還原的資料？）證人答：不會有這種情況
    ，因為他還原的資料，我們是依照他請求的全部還原。但是
    他如果在還原之前，可以先列印還原前的資料，還原之後也
    可以再列印一份還原後的資料。（自訴代理人問證人丁○○
    ：如果在還原之前，還原幾次、列印幾次，在電腦中可否看
    出來？）證人答：還原幾次看不出來，如果修改或新增的話
    ，有修改時間可以看出來。」（見本院九十六年三月二十六
    日審判筆錄）。並有鼎新電腦公司提出之自訴人松樺公司之
    電腦案件明細表一份在卷可參。被告辛○○亦陳稱，自訴人
    松樺公司財務之電腦資料，必須有密碼之人才能進入該系統
    ，有密碼之人有：丙○○、行政會計、卯○○（以前的董事
    ）及被告辛○○等語。另被告癸○○、辛○○於九十四年七
    月十九日在松樺公司發現財務經理主機電腦（內存有重要技
    術及資料）、攝影主機電腦、松樺公司傳票憑證遺失不見後
    ，曾九十四年七月二十日寄發存證信函通告松樺公司及各股
    東，有台中向上郵局第四五七號存證信函影本一份在卷可稽
    。並於九十四年七月二十二日寄發律師函，函催將松樺公司
    監視系統電腦設備等繳還等情，亦有健智法律事務所九十四
    年七月二十二日（九四）律智字第九四○七○七號函影本一
    份在卷可參。另於九十四年七月十二日有錄影到自訴代表人
    丙○○進入至自訴人松樺公司之被告辛○○所使用之電腦等
    情，亦有相片六張在卷可考。基上所述，自訴代表人丙○○
    及邱彥彰確有將自訴人松樺公司之會計傳票及被告辛○○使
    用之電腦取走，送至臺中市○○路某電腦公司解密無疑。且
    參酌自訴人松樺公司之被告辛○○使用之電腦，有修改權限
    之人並不明確，詳如前開證人所述；及自訴代表人丙○○復
    於九十四年七月十二日曾進入至自訴人松樺公司之被告辛○○所使用之電腦等情以觀。則本案前開自訴人松樺公司所提
    出之自自訴人松樺公司電腦所列印之（１）、會計傳票一張
    （見自證九）、（２）、會計傳票十七張（見自證十）、（
    ３）、轉帳傳票一張（見自證十一）、（４）、會計傳票一
    張（見自證十二）、（５）、轉帳傳票、會計傳票及支出證
    明單各一張（見自證十三）、（６）、陳俊華會計師所製作
    之查核報告書（見自證六）等證據資料，其真實及正確性即
    有懷疑之處，自難遽採為對被告癸○○、辛○○二人不利事
    實認定之證據。（五）、按刑事訴訟法第一百五十九條第一
    項明定：被告以外之人於審判外之言詞或書面陳述，除法律
    有規定者外，不得作為證據。而刑事訴訟法第一百五十九條
    之一至一百五十九條之四有傳聞法則之例外規定，且被告以
    外之人於審判外之陳述，雖不符前四條之規定，而經當事人
    於審判程序同意作為證據，法院審酌該言詞陳述或書面陳述
    作成時之情況，認為適當者，亦得為證據，刑事訴訟法第一
    百五十九條之五第一項亦定有明文。次按刑事訴訟法第一百
    五十九條之四規定：「除前三條之情形外，下列文書亦得為
    證據：一、除顯有不可信之情況外，公務員職務上製作之紀
    錄文書、證明文書。二、除顯有不可信之情況外，從事業務
    之人於業務上或通常業務過程所須製作之紀錄文書、證明文
    書。三、除前二款之情形外，其他於可信之特別情況下所製
    作之文書。」查上開條文之立法理由為：「一、本條係新增
    。二、公務員職務上製作之紀錄文書、證明文書如被提出於
    法院，用以證明文書所載事項真實者，性質上亦不失為傳聞
    證據之一種，但因該等文書係公務員依其職權所為，與其責
    任、信譽攸關，若有錯誤、虛偽，公務員可能因此負擔刑事
    及行政責任，從而其正確性高，且該等文書經常處於可受公
    開檢查（Public Inspec tion）之狀態，設有錯誤，甚易發
    現而予及時糾正，是以，除顯有不可信之情況外，其真實之
    保障極高。爰參考日本刑事訴訟法第三百二十三條第一款、
    美國聯邦證據規則第八百零三條第八款、第十款及美國統一
    公文書證據法第二條，增訂本條第一款之規定。三、從事業
    務之人在業務上或通常業務過程所製作之紀錄文書、證明文
    書，因係於通常業務過程不間斷、有規律而準確之記載，通
    常有會計人員或記帳人員等校對其正確性，大部分紀錄係完
    成於業務終了前後，無預見日後可能會被提供作為證據之偽
    造動機，其虛偽之可能性小，何況如讓製作者以口頭方式於
    法庭上再重現過去之事實或數據亦有困難，因此其亦具有一
    定程度之不可代替性，除非該等紀錄文書或證明文書有顯然
    不可信之情況，否則有承認其為證據之必要。爰參考日本刑
    事訴訟法第三百二十三條第二款、美國聯邦證據規則第八百
    零三條第六款，增訂本條第二款。四、另除前二款之情形外
    ，與公務員職務上製作之文書及業務文件具有同等程度可信
    性之文書，例如官方公報、統計表、體育紀錄、學術論文、
    家譜等，基於前開相同之理由，亦應准其有證據能力，爰參
    考日本刑事訴訟法第三百二十三條第三款之規定，增訂本條
    第三款」。故依上開立法理由，本條第三款「其他於可信之
    特別情況下所製作之文書」，必須為與公務員職務上製作之
    文書及業務文件具有同等程度可信性之文書，亦即該文書必
    須經常處於可受公開檢查之狀態，設有錯誤，甚易發現而予
    及時糾正；或係於通常過程不間斷、有規律而準確之記載，
    通常有人員校對其正確性，大部分紀錄係完成於相關事件前
    後，無預見日後可能會被提供作為證據之偽造動機，其虛偽
    之可能性小。而本件如前開自訴人松樺公司所提出之陳俊華
    會計師所製作之查核報告書（見自證六）之證據能力，因被
    告癸○○、辛○○及辯護人於本院調查證據時，已於言詞辯
    論終結前聲明異議，認係傳聞證據，未經當事人之反對詰問
    予以核實，乃請求排斥其證據能力，自應審酌其他事證以資
    審認其是否於本案中具備有證據能力。揆諸上述刑事訴訟法
    第一百五十九條之四之立法理由，於審判外製作之文書，如
    被提出於法院，用以證明文書所載事項真實者，性質上亦不
    失為傳聞證據之一種，自需依刑事訴訟法之規定評斷其證據
    能力之有無。經查自訴代理人陳稱陳俊華會計師並非原來自
    訴人松樺公司所委任之會計師，前揭陳俊華會計師所製作之
    查核報告書並非平常原來即已製作，是自訴人松樺公司發現
    被告癸○○、辛○○有前揭自訴人松樺公司所指訴之問題，
    始委託該會計師進行查核等情。是前揭陳俊華會計師所製作
    之查核報告書並非原來從事業務之人在業務上或通常業務過
    程所製作之紀錄文書、證明文書，並非係於通常業務過程不
    間斷、有規律而準確之記載，通常有會計人員或記帳人員等
    校對其正確性，大部分紀錄係完成於業務終了前後，無預見
    日後可能會被提供作為證據之偽造動機，其虛偽之可能性小
    ，而係自訴人松樺公司單方面委由會計師查核之報告，此查
    核報告書並非經常處於可受公開檢查之狀態，從而其憑信性
    即值斟酌，故此查核報告書顯難認係於可信之特別情況下所
    製作，並非屬刑事訴訟法第一百五十九條之四第三款之文書
    ，自不得逕認為有證據能力。
六、綜上所述，被告癸○○、辛○○二人前揭辯解，經核並無明
    顯不可採之處，尚堪採信。而依本案現有之證據及法律適用
    之結果，均不足以使本院相信自訴人松樺公司所指訴係正確
    無訛，自訴人松樺公司指訴被告癸○○、辛○○二人有前開
    之犯行，然在本案進行當中，均未見自訴人松樺公司提出該
    公司既有之電腦資料、會計財務帳冊等供本院參考查證，自
    乏積極之證據存在，是尚不能認定被告癸○○、辛○○二人
    所為之行為，已共同構成連續牽連涉犯刑法第三百三十六條
    第二項業務侵占、第二百零一條第一項變造有價證券、違反
    商業會計法第七十二條第一款等之罪，自難僅憑自訴人片面
    之指訴而入罪。此外，復查無其他積極證據，足認被告癸○○、辛○○二人所為應構成其他犯罪，既不能證明被告癸○○、辛○○二人犯罪，揆諸首揭說明，自均應諭知被告癸○○、辛○○二人無罪之判決。
七、至兩造間之爭執，純屬民事糾葛，究與刑事無涉，應循民事
    或其他合法途徑解決，方屬正辦，併予敘明。
八、據上論斷，應依刑事訴訟法第三百四十三條、第三百零一條
    第一項，判決如主文。
中　　華　　民　　國　　96　　年　　4 　　月　　9 　　日
                  刑事第六庭    審判長法  官　洪俊誠
                                      法　官　林念祖
                                      法　官  鄧敏雄
以上正本證明與原本無異。
如不服本判決，應於判決送達後十日內向本院提出上訴狀，上訴
於臺灣高等法院臺中分院(須附繕本)。
                                      書記官　蕭榮峰
中　　華　　民　　國　　96　　年　　4 　　月　　9 　　日
